Termin: 17.02.2017
Uhrzeit: 17:30
Ort:Marschlinger Hof

Teilnehmer:
- Harry
- Uwe
- Christian P.
- Christian M.
- Thomas W.
- Steffen T.-P.
- Max M.
- Maik S.
- Helmut W.
- Steffen K. (ETQ)

Themen:
Anwesenheitsliste - ist Rumgegangen
Begrüßung durch Thomas W.
Ernennung des Ehrenmitglied Hr. Köhnke durch Hr. Warnecke
Einleitung durch den Vorstand Thomas Warnecke
Vorzeitiger Rücktritt von C. Schwarzer aus dem Vorstand
Aenderunngsantraege für die Satzung
Versammlungsführer: T.Warnecke
Protokollführer: C.Schwarzer

Aktuell sind 21 Mitgleder ordentlich aka stimmberechtigt
ThomasWarnecke wurde einstimmig zum Versammlungsleiter gewählt.
CorvinSchwarzer wurde einstimmig zum Protokollführer gewählt.
Die obige Tagesordnung wurde einstimmig beschlossen.
Offene Diskussion:
ist erledigt.
Satzungsänderungsanträge:
von Christian und Corvin
Antrag Corvin: Zustänigkeit der Post innerhalb des Vereins (Pragraph 6 Punkt 3 und 4 erweitern)
* Postalischeadresse wird definiert bei einer Person im Vorstand - da kein Postfach mehr vorhanden
*Alle Vereinvorstände können Post annehmen / eine Person soll alle Post annehmen - Einwand durch Hr. Köhnke (ETQ)
*- eine Person wird benannt / ein Vorstandsmitglied
*Absatz 3: Ein Vorstandsmitglied wird als Postbevollmächtigter benannt
*Absatz 4: Die Adresse des Postbevollmächtigte wird benannt. Ist befugt die Sendungen entgegen nehmen und kommunizieren für den Verein.
*Einstimmig angenommen.
*von Christan Matthias
*Paragraph 6 Absatz 1 - Vorstandmitglieder (Vorsitzener, Schatzmeister und optional bis zu zwei Beisitzer)
*- Antrag wurde ergänzt / für die Wahl, das der Vorstand nach der Wahl sich selbst Konstituiert - in der Mitgliederversammlung (einstimmig)
*Jeder kann Mitglied in dem Verein werden - Probezeit 6 Monate für neue Mitglieder - der Vorstand kann
*Beitragssatz - Mitgliedsbeiträge werden nicht ausgezahlt - erster Beitrag wird nach der Probezeit fällig (einstimmig)
*Paragraph 5 Absatz 1 - bis zum Ende des ersten Quartal im laufenden Geschäftsjahr - höhe der Beiträge wird von der Mitgleiderversammlung bestimmt (einstimmig)
*Praagraph 5 Absatz neu (4) - es werden keine Mitgliederbeiträge ausgezahlt (einstimmig)
- 18:00 Uhr - Hr. Steffen Köhnke verlässt die Versammlung

Sonsitge Anträge - Thematik Uwe Stade / Ausschluss aus dem Vorstand und aus dem Verein
*- Wie soll die weitere Zusammenarbeit erfolgen
*- Vorwürfe durch den Uwe lt. nicht haltbar
*- der E-Mailverkehr war sehr emotional / es sollte nicht öffentliche eskaliert werden (Thomas Warnecke)
*- aktuell keine Schädigung durch diese Art der Kommunikation vermutlich vorhanden / Stellungnahme durch Thomas
*- Corvin: sehr überfordert - weitere Kommunikation - nicht öffentlich, wenn es Probleme gibt
*Es sollte allgemein die Ettikette wahren.
*- Uwe: gesteht Fehler ein / Situation sind geklärt - ist ggf. Diskussions würdig / Erwartungshaltung ist einfach - eine offerene Kommunikation / wir wissen wo er hin will (?)
*- er hat offene Kommunikation erreicht / keine weitere Drohungen ausgeführt
*Sieht nur Vorteile in der aktuellen Eskallation. Ausschluss wird von Ihn ggf. von Ihm akzeptiert.
*Thomas mit Uwe zusammen eine offerene persönliche Kommunikation. Sollte ggf. bei Eskalation eine Schlichtung in persönlichen Rahmen statt finden.
*Steffen sieht Fehler ein, in Zukunft persönlich kommunizieren. Situation wurde geklärt.
*Thomas findet es wichtig, alle Antworten als CC zu senden.
*Transparenz wird von allen als wichtig erachtet.
*Ausschluss von Hr. Stade aus dem Verein. (1x dafür, 2x enthaltung, 7x dagegen)
*Begründung von Christian M.: hat Angst, das die Situation wieder eskaliert - und Uwe wieder zu diesen Waffen zu greifen / Uwe wurde lt. seinen Aussagen nicht erhört
*Steffen merkt an, das die Außenwirkung bisher ungewiss ist.
*Tätigkeitsbericht des Vorstandes:
*- Thomas und Christian M. hat in QLB die Förderung entgegen genommen
*- IBW - Max und Thomas W. Vorort in MD
*- Gemeinnützigkeit wurde aberkannt - muss auf länderseite Kommuniziert werden
*- SGH (Hüttel und CJD) - in WR / Vortrag durch Thomas und Maik in Weddersleben
*- Uwe hat erfolgreich akquiried in BAL - es sollen neue Anschlüsse kommen - im GBit Bereich - Eigenausbau in BAL
*- Uwe hat neue Personen in der Allee gefunden / kleiner Gasthof wieder an das Netz gebracht
*Max: Plannung im Christianental / mit Steffen zusammen
*Lampentraum möglich (?) / WLAN über die Laternen
*http://pad.harz.freifunk.net/public/f%C3%B6edsa_wr
*Corvin: Arbeitet aktiv im Hintergund - Buchhaltung / Mitgliederverwaltunng
*Zieht auch das Wiki um/ wird in git umgezogen als .md

Vorstandneuwahl:
Vorschlag: Thomas Warnecke durch Max Mischorr, Steffen Taubenheim-Probst
Vorschlag: Max Mischorr durch Helmut, Thomas, Steffen
Vorschlag: Helmut durch Steffen, Max und Thomas
Vorschlag: Harry durch Uwe

Harry möchte zur Vorstandswahl sich stellen lassen.
Helmut, Thomas und Max stellen sich auch der Vorstandswahl.
Thomas (einstimmig)
Helmut (einstimmig)
Harry (zwei dafür, fünf enthaltung, drei halten)
Max (neun dafur, keiner dagegen, zwei dagegen)
Max, Thomas und Helmut nehmen die Wahl an.

Antrag zur Aenderung:
- Aenderung der Adresse / wurde einstimmig angenommen
- Versammlung möge beschließen, das die Adresse des Vereins an die Schützenbrücke 2, 06484 Quedlinburg geändert werden. <- Abstimmung: Einstimmig angenommen.

Keine Ehrenmitglieder

Komstituierung des Vorstandes - Änderung des Tagesordnung (einstimming)
- Thomas (Schatzmeister)
- Helmut (Beisitz)
- Max (Vorsitz)