**Wann?:** 30.01.2017 19:30  
**Wo?:** aktuell auf dem Freifunk mumble Server  
  
**Teilnehmer:**  

  * Steffen Taubenheim-Probst
  * Corvin Schwarzer
  * Thomas Warnecke
  * Maik Schmalle
  * Danny Nickel
  * Benjamin
  * Max
  * Christian Matthias

  
**Themen:**  

  * ~~Technik / wie geht es weiter und was wollen wir 2017 machen?~~
  * kleine Konferenz einmal im Jahr mit Freifunk- und Linuxthemen?
  * ~~Kontostand?~~
  * LPD - Linux Install Tag / aktueller Stand
    * ~~Standort?~~
    * ~~wer macht mit?~~
    * welche Themen interessieren uns. 
    * **Werbung fur Linux Install Day:**
      * Wie sollte die Werbung aussehen? Was ist der Grund, warum die Leute die Veranstaltung besuchen sollten?
      * Wollen wir außerhalb der PM auch Plakate/Flyer verteilen?
      * Wie nennen wir die Verstanstaltung? Englischer oder deutscher Titel?
  * ~~Tag der Vereine in WR am 07.05. &lt;\- Burgerpark~~
  * ~~Anfrage Ministerium -&gt; Wie gehen wir damit um? Wer macht was?~~
  * ~~Thema: Gemeinutzigkeit / fur FF / in SA~~
  * ~~festen Termin fur Technikrunde (alle zwei Wochen / Sonntag 19:30 Uhr)~~
  * ~~nachtes Mumble -&gt; Vorschlag von Steffen: jeden letzten Montag im Monat ab ca. 19:30 Uhr~~
  * ~~wawision einrichten fur Rechnungslegung fur Feb~~
  * ~~Mitgliederliste fur Maik ~~

  
**Besprochen:**  
  

  * Kontostand: 2073,70 €, letzte Abbuchungen von Hetzner, Einzahlungen von Boost und 2x Mitgliedsbeitrage
  * wawision: -&gt; Rechnung an Mitglieder
    * Fehlende MB in ein paar Monaten anmahnen
    * ^^Spendenquittungen aus dem git mit hinterlegen
  * Technikrunde: alle zwei Wochen / Sonntag / 19:30 Uhr (1:30 h)
    * personliches Treffen einmal oder alle zwei Monate / aka Technikrunde mit Hacking
  * Thema: HBS / Rucksprache wegen Willeke &lt;\- Christian Matthias
    * DSL in der Zora / Verschlusselung deaktivieren(?)
    * Matthias und Danny vor das Loch geschoben :D 
  * LPD / Linux Install Tag -&gt; Burgbreite Gesamtagsschule
    * Namensvorschlag: Harzer Linux Tag  (Maik) / Harzer OpenSource Tag (H.O.S.T.) &lt;\- Steffen
      * Namensvorschlage auf ICQ oder ML
    * Termin: 06.05.2017 
    * Marketing: als Plakat (Corvin schickt Vorschlag rum)
    * Spieleecke fur die Kinder 
  * Prasentation fur FFHarz wird von Max uberarbeitet
  * Tag der Verein in Wernigerode: 07.05.2017
    * Kontakt: Max halt Rucksprache mit Frau Bothe / ob wir den Burgerpark mit FFHarz vernetzen
    * Max kummert sich um den Termin Vorort
  * Ministerium: Wo gibts WLAN Knoten - API File -&gt; Rucksprache mit Michel halten
    * Maik hatte nur ein Screenshot geschickt :D ;)
  * Gemeinutzigkeit: mal Infos sammeln / Rucksprache mit Uli Thomas
    * Papierkram von Michel mit geben -&gt; Uli Thomas
  * Mitgliederliste und wawision einrichten mit Maik am Donnerstag
  * nachster mumble Termin fur den Verein (27.02.2017)
  * Donnerstag: Zertifikat fur LDAP Server (ldap.harz.freifunk.net)
  * mumble Server fur neuen Termin auf Freifunk einrichten (Donnerstag)
  * Technikmumble 12.02. / 19:30 Uhr 
  * Lockdown: Danny hat auf den Fenster zu haben

  
neuer Termin:  
[http://pad.harz.freifunk.net/p/Verein20170227](http://pad.harz.freifunk.net/p/Verein20170227)  
  

