**Wann?:** 27.03.2017 19:30  
**Wo?:** aktuell auf dem Freifunk mumble Server / soll aber auf mumble.harz.freifunk.net laufen  
**Nachstes Pad:** [http://pad.harz.freifunk.net/p/Verein20170424](http://pad.harz.freifunk.net/p/Verein20170424)  
  
**Teilnehmer:**  
-Tom  (keiner hort mich?) erledigt (Squelsh)   
\- Corvin  
-Max  
\- Thomas W.  
\- Helmut  
\- Maik  
\- Christian M.  
\- Danny  
  
**Themen:**  
    **allgemein**  
    -~~ aktueller Kontostand? / aktuelle Mitgliederzahl?~~ Kontostand: 1852,29 €, Letzte Umsatze: Hetzner (202 €), Mitgl-Beitrs, Boost, Betterplace  
    ~~\- Marketing allgemein: magenta~~  
    ~~\- LPD (Linux Prasentation Tag) am 06.05.~~ &lt;\- wer macht Prasentation?  
~~    \- TdV-WR (Tag der Verein in Wernigerode) am 07.05. &lt;\- Vorschlage?
Fan-Artikel? Antrage als Vorlage? Flyer?~~  
~~    \- Stand in Sankt Andreasberg~~  
~~    \- Stand Tag der Vereine (Banner fur 70 € \+ 25 € Außenwande
bestellen)?~~ &gt; Max sagt Corvin bescheid, dann wird gedruckt  
~~    \- Wer schickt Sticker ab? (siehe ML)~~  
~~    \- Aufkleber?~~  
~~    \- Terminmitteilungen, Wege, Vorlaufzeiten, Verlasslichkeit! ~~  
~~    \- Wie soll es weiter gehen?~~  
~~    \- Breitbandworkshop~~  
  
    **Technik**!  
~~    \- gitlab.com &lt;\- alle Hinweise aus dem Wiki entfernen?~~  

  * ~~    -Info Email an Mitglieder das gitlab keine Verwendung mehr findet?~~

    \- LDAP Passworter mussen geandert werden / aktuell SSHA &lt;\- als Verschlusselung  
    \- ^^$conf['passcrypt'] = 'sha1';^  

    * \- SHA1 gilt als unsicher / auch MD5
    * \- Ameldeserver auf UC Server Domain umziehen / KVM auf neuen Server?
    * \- ^^Vorteil: leichtere Adminstration durch komfortables WebIf
    *     \- Wie soll es weiter gehen?

    \- DokuWiki brauch eine Update  

    * \- Bereich fur Sankt Andreasberg fur Thorsten, Thomas S. und Peter Spei freischalten
    * \- auch fur anderen Region freischalten / Region sollen Ihre eigenen Bereich selber administrieren
  * \- Umzug der vServer auf neue LXC Container &lt;\- organisatorisch Absprache
  * \- eigener mumble Server Freifunk Harz

~~    \- Server wurden von ETQ und SWQ nach FF-Harz umgezogen / Ring wieder
neu eingerichtet~~  
~~    \- Virtualisierungsserver an das Netzwerk von der FF-Harz Infra
angebunden~~  
~~    \- Umsetzung neuer Infrastruktur fur Umzug der vServer / Kundigung der
vServer~~  
    \- Vorschlag den Backbone auf GRE und openvswitcht umzustellen / ist wesentlich performanter / verwendet kein UDP  
~~    \- Vorteil: man kann mit QOS und VLAN arbeiten / RSPT ist verwendbar und
performanter / kein batman-adv Mesh mehr vor backbone~~  
~~    \- Immer mehr Beschwerden, dass kein DNS und/oder kein Traffic moglich
sind.~~  
    \- Wer macht alles Technik? Wie konnen Aufgaben verteilt werden?  
~~    Checkliste - fur Fehler im Netzwerk -&gt;
~~[~~https://git.harz.freifunk.net/talge/Dokumente~~](https://git.harz.freifunk.net/talge/Dokumente)  
  
    Patch fur gluon -&gt; [https://forum.ffrn.de/t/workaround-841n-load-neustart-problem/1167](https://forum.ffrn.de/t/workaround-841n-load-neustart-problem/1167) &lt;\- hat Christian Pieper gefunden        
    \- Autoupdater?  
^^ kurz erklart  
  
**Besprochen:**  
    Kontostand: 1852,29 €  
  
    Marketing: keine Magenta Flyer / Phillip Trenz hat aktuell keine Zeit (mint oder blau O_O ;) :D)  
    Tage der Vereine: Pavellion ist da - liegt in BLB  

  *     Wollen wir Banner fur den Vereins Tag? Seitenwand musste gestaltet werden? Großes Logo sollte ggf. drauf. Wird sobald Zusage da ist bestellt.
  * Stellplatze werden aktuell vermessen. Wenn noch Stellplatze vorhanden, dann komme wir rein. Wir warten mit nen Banner.
  * LPD - 06.05. - Thomas macht Prasentation / Max ist raus

Aufkleber neue machen und dann versenden. Muss angepasst werden.  

  * ^^wenn designklar wegen der Farbe
  * Rot oder Weinrot! - Grun (?)
  * Rot oder Grun doodlen &lt; umdesign &lt; Maik macht das  \- [https://nc.masilux.de/index.php/s/Dr9ArT1FzVHVact](https://nc.masilux.de/index.php/s/Dr9ArT1FzVHVact) &lt;\- hier die neuen Farben
  * [https://merian.norma.uberspace.de/cloud/index.php/s/8Wv1jBJinhd64Sy](https://merian.norma.uberspace.de/cloud/index.php/s/8Wv1jBJinhd64Sy) 
  * Helmut ubernimmt den Versand / Material kommt aus BLB (Mittwoch oder Donnerstag bei QLB bringen aus BLB)

Webseite wird von Corvin aktualisiert werden.  

  * Stand Sankt Andreasberg besprochen -&gt; Probleme mi dem Netzwerk
  * Checkliste:
    * DSL Anbieter? Leistung?
    * IPv6/IPv4 auf dem DSLer?
    * Was fur Outbound Router?
    * Knotenname?
    * Kontaktadresse?

knoten.ffharz aktuell noch nicht vorhanden  

  * Vorschlage fur Verbindung gemacht

Kommunikationsmittel:  
    Terminmitteilungen uber Email  
    Optional uber mumble  
    Vereinsmumble immer am letzten Montag des Monats! &lt;\- Email von Max an ML  
Wie soll es weiter gehen?  

  * Sekretariat ABM Stelle? &lt;\- Thomas kummert sich.
  * Sommerfest zum Beispiel? Wer plant?
  *   

    \- Breitbandworkshop  
    Max war Vorort - hat sich Vortrage angehort &lt;\- Wirtschaftsministerium / EU &lt;\- Quatsch mit Soße   
    Diskussionsrunde um FF / TÜV Reihnland Vorort mit Statistik  
    Max hat gekurzte Form von Vortrag / aus Schoningen / aus Altmarkt mochte Support  

  * Herr Sack wurde mit FFHarz zusammenarbeiten
  * ^^ mit Herr Sack Termin / Max kummert sich

HBS / Christian Matthias  

  * Herr Strozinsky &lt;\- Richtfunk in HBS / Freifunk Harz e.V.

git.harz.freifunk.net &lt;\-
[http://pad.harz.freifunk.net/p/TechTalk20170325](http://pad.harz.freifunk.net/p/TechTalk20170325)
/ [https://rogerdudler.github.io/git-
guide/index.de.html](https://rogerdudler.github.io/git-guide/index.de.html)  

  * ^^ Thomas Warnecke schreibe eine Mail

Herr Rode / QLB -&gt; Wirtschaftsforderung -&gt; Freifunk als Brucktechnologie  

  * N

Technik:[https://git.harz.freifunk.net/ff-
harz/Netzwerk.git](https://git.harz.freifunk.net/ff-harz/Netzwerk.git)  
    Checkliste - fur Fehler im Netzwerk -&gt; [https://git.harz.freifunk.net/talge/Dokumente](https://git.harz.freifunk.net/talge/Dokumente)  

