**TWann**?: 28.08.2017 19:30  
**Wo**?: mumble.harz.freifunk.net -&gt; Anleitung fur Mumble: [https://wiki.harz.freifunk.net/wiki/doku.php?id=anleitungen:mumble](https://wiki.harz.freifunk.net/wiki/doku.php?id=anleitungen:mumble)  
**Nachstes Pad**: [http://pad.harz.freifunk.net/p/Verein20170925](http://pad.harz.freifunk.net/p/Verein20170925)  
  
**Teilnehmer:**  
    Corvin  
    Thomas W  
    Maik S  
    STP  
    Christian M  
    Danny N  
    Christian P  
  
**Themen:**  
    ~~Amazon Smile erfolgreich registriert?~~  
~~    Kontostand~~  
~~    Brocken DW hat sich gemeldet.~~  
~~    Braunlage~~  
~~    QLB Treffen am 08.09. brauchen wir noch was?~~  
~~    Forderung SA / Wie rennt die? / Wer darf beantragen? ~~  
~~    Burgerfruhstuck 09.09.2017~~  
~~    Christianen Tal FF?~~  
~~    OpenVPN~~  
~~    UCS Domane als LDAP Alternativ.~~  
~~    09.09. Ballenstedt nach Burgerfruhstuck~~  
      
**Besprochen:**  
    Kontostand: 3007,22€  
    Amazon Smile? Wer hat sich gekummert? &lt;\- Max? &lt;\- Letzter Stand war, Kontoauszug hin und?  
**    Brocken:**  

  * Deutscher Wetterdienst
  * Referat Liegenschaftsmanagement (PB24)
  * Frankfurter Str. 135
  * 63067 Offenbach am Main
  * Tel.: 069 / 8062-4289
  * E-Mail: ivonne.fromm@dwd.de
  * Fax: -4112
  *   

  * Besteht Gebaude weiterhin? Strom? Montage moglich? &lt;\- Corvin bleibt bei Fr. Fromm &gt; **Update:** Anfrage gesendet, wird an Hausmeister weitergeleitet.
  * Wurmberg erst wenn Brocken steht, ansich aber zwei Projekte (Fr. Lauber aus Braunschweig / gehort die Alm / T-D1 Antenne / direkt an der Schanze)

  
**Braunlage:**  
    \- Oktober-01-2017  
    \- Skiclub hat Interesse, Bei Oktoberfest Freifunk via LTE, wollen DSL/Hybrid prufen um Streamen zu konnen (extra Netz)  
    \- 1. Vorsitzender: Jens Koch  
    [http://www.wsv-braunlage.de/Impressum/](http://www.wsv-braunlage.de/Impressum/)  
   \- Christian Pieper ist auch dabei  
  
**WR an den Schanzen**  
 \- Testaufbau / standige Leitung in WR an den Schanzen / Steffen -&gt; mit
Herr P. Storr am Ball  
  
**Treffen am 08.09. / QLB fur SAT 2018**  

  * Thomas und Helmut am Ball / erarbeiten ein Konzept 
  * haben schon Gebaude im Blick
  * EU Forderung ggf. nich moglich
  * Forderung fur WLAN / 100.000 EUR
  * offentliche Verantstaltung
  * Marschlinger Hof

  
**Forderung SA / Wie rennt die? / Wer darf beantragen? **  

  * wir durfen nicht aus der gemeinnutzigkeit fallen
  * Umsatzbemessung vorhanden? 
  * Nur Gewinn wird bemessen / Quasi 0 Gewinn EUR sind super.
  * Ehrenamtspauschale? Fahrtkosten bei Projekten mit einkalkulieren?
  * Wer berat Vereine bei Steuern?
  * Wirtschaftsprufer? Merkblatt? Wer kummert sich? &lt;\- Thomas zapft ggf. Quellen an? Ansonsten bitte noch wer vor.

  
**Burgerfruhstuck**  

  * Thomas W
  * Christian M
  * Steffen TP
  * Corvin S
  * Max M?
  * Fruhstuck ab 10 Uhr
  * Wer bringt was mit?
    * Thomas: Brotchen, Nutella, Kaffee (Beachflag?)
    * Steffen: Mett, Kase und Zwiebeln
    * Corvin: Marmelade, Getranke
  * Corvin bezahlt 15 € in bar vom Vereinskonto

(keine Hardware?!)  
Spendenbuchse! Kinder dabei? Wer spendet?  
  
**09.09. BAL Wartung**  

  * 5GHz - Funkstrecken
  * Schloss / Theater / neue Links setzen 
  * Original FW auf 5GHz und entsprechende 
  * mit Funkgerate / 
  * Corvin kummert sich um Schlussel -&gt; jetzt bin ich wieder schuld wenn es nicht klappt! -&gt; Corvin versucht seine Schwester in die Spur zu legen.
  * Grillen bei Maik nach getaner Arbeit / jeder bringt etwas zu essen/getranke mit. 

         Maik: Wurschtel, Steak, Katoffelsalat evtl. Club Mate mit Banane! (lecker!) nennt sich MioMio Mate mit Banane  
         Corvin: Cola evtl. weiteres was vom Burgerfruhstuck ubrig bleibt  

  * 13 Uhr Grieche wegen Schlussel fur Turm
  * mindestens zweier Teams zum umflashen
  * OB anschreiben wegen Wartung und Ersatz der Hardware &lt;\- Corvin schreibt
  * Rechnung macht Thomas / 600€ fur das laufende Jahr aus wawision
  * Theater DSL anschließen ans Freifunk Netz &gt; Update: Corvin hat BM gefragt ob dies ok ist
  * Jugendclub -&gt; Corvin fragt ob DSL vorhanden ist -&gt; Update: Nein
  * irgendwann Bauhof und Rathaus machen -&gt; Werktags
  * Corvin fragt Hr. Steffen wegen Touristeninfo-Bullet und Turm &gt; Update: erledig, Touristeninfo ist fertig, Turm ist zu

  
**Christianental**  

  * jede zweite Laterne eine Feuchtdosen / graue (Abzweig)Dosen unten am Fuss
  * Wer ist Betreiber? Optional kann eine Phase auch dauer beschaltet werden lt. Christian M.
  * Stadtwerke in WR / Beleuchtung in Christianenthal? / Kontakt?

  
**Rathaus in WR**  

  * Pressetermin wegen BiBo WR um 16:30 an der BiBo am 05.09.

  
**OpenVPN**  

  * keine Zeit hat der Thomas :D -&gt; kummert sich wohl zeitnah
  * kein Untagle

  
**UCS Domane**  

  * kein Zeit aktuell gefunden -&gt; Steffen -&gt; Wird noch

  
**Marketing Aufkleber**  

  * [http://pad.harz.freifunk.net/p/marketing_Aufkleber](http://pad.harz.freifunk.net/p/marketing_Aufkleber)
  * Jens Koch kummert sich -&gt; Email an Jens Koch
  * runde Aufkleber? fur die Ubi Teller Minen &lt;\- Jens Koch ansprechen / Christian sprich ihn an
  * Aufkleber wie beim letzten mal bestellen

  
**Spenden?**  

  * Altherrenabend?
  * Gerichtsprozessen als Spender von entsprechenden Gerichten &lt;\- Werbmaterial?

Die  Bitte  um  Zuweisung  von  Geldauflagen  ist  an  die Prasidenten  der
Landgerichte,  den  
Generalstaatsanwalt oder die Leiter der Staatsanwaltschaften zu richten. Es
ist empfeh-  
lenswert,  sich  dabei  auf  die  Eintragung  im  Verzeichnis  zu  beziehen
bzw.  darauf  hinzu-  
weisen,  dass  gemaß  Schreiben  des  Oberlandesgerichts Naumburg  vom  ...
die  Voraus-  
setzungen fur eine Eintragung in das zu erneuernde Verzeichnis erfullt worden
sind.  
Sollten Sie Überweisungstrager und Informationsmaterial bereitstellen, senden
Sie diese  
ebenfalls an die Gerichte und Staatsanwaltschaften.  

    * [https://ag-de.sachsen-anhalt.de/fileadmin/Bibliothek/Politik_und_Verwaltung/MJ/MJ/olg/pdf/2014/Merkblatt.pdf](https://ag-de.sachsen-anhalt.de/fileadmin/Bibliothek/Politik_und_Verwaltung/MJ/MJ/olg/pdf/2014/Merkblatt.pdf)
    * [https://ag-md.sachsen-anhalt.de/service/zuweisung-von-geldauflagen-an-vereinen/](https://ag-md.sachsen-anhalt.de/service/zuweisung-von-geldauflagen-an-vereinen/)
  * Regionale Unternehmen anschreiben? Funraising?
  * Adressen sammeln und Unternehmen anschreiben.
  * Abrechnung uber Freifunk mit Rechnungslegung? (Vorstand bespricht das?)
  * Oktober oder so?

